臺灣臺中地方法院交通事件裁定　　　　　　　　　　九十四年度交聲字第一九二號
　　原處分機關　交通部公路局台中區監理所豐原監理站
　　異議人即
　　受處分人　　甲○○
右列受處分人因違反道路交通管理處罰條例案件，對於交通部公路局台中區監理所豐
原監理站九十四年二月二十五日所為之裁決（豐監稽違字第６３─Ｈ0000000
0號裁決書），聲明異議，本院裁定如左：
    主  文
異議駁回。
    理  由
一、原處分機關略以：本案係台中縣警察局豐原分局舉發受處分人甲○○駕駛車號Ｉ
    ＸＴ─７０５號普通重機車，於九十一年八月二十七日十二時四十分許，行經潭
    子鄉○○路、潭富路口處，因「闖紅燈（當時豐原方向紅燈，中山→加工區）」
    違規，受處分人不服舉發於九十一年八月二十九日向本站提出申訴，經原舉發機
    關函覆違規屬實，於九十一年十月二十五日以中監豐字第８４５１號函覆，並郵
    寄受處分人陳述單所載之聯絡地址，惟因招領逾期退回本站。受處分人於九十四
    年二月二十五日到案，本站遂於九十四年二月二十五日以豐監稽違字第６３─Ｈ
    00000000號裁決書，裁處受處分人最低額罰鍰新台幣一千八百元，並記
    違規點數三點，逾期則依裁決書處罰主文規定裁處，於法並無不合等語。
二、本件異議人即受處分人甲○○則以：本人當時已經行駛至紅燈待轉區急行左轉（
    左轉綠燈閃爍），且當時對面正前方來車通行，並有其他類同人員，及至加工區
    （潭子）後因後方有鳴喇叭停車受檢，遭開莫名紅單，與其執勤人員辯解不通（
    路標並無明示，且許多人亦同行駛），值勤人員員警黃正雄不理，同時反問執勤
    警員在身旁有多起違規停車未何不一併開單，執勤警員可笑答覆：你玩我喲！令
    人啼笑皆非，可歎執法公正！淪喪令人敬畏之公職。本人於九十一年八月二十七
    日被警舉發「闖紅燈」違規提出申訴後，遲遲未收到回覆，並且經與監理站詢問
    事由之始末，發現自身權益受損。本人承認確有違規事實，但與舉發事實不符合
    ，因「搶紅燈」與「闖紅燈」之情節不相等，判決恐有議，可借調當時案發之錄
    影存證，本人是否為「闖紅燈」。因公務員之疏忽，致未能將判決書寄達戶籍地
    ，且當時申訴時連同申訴單與違規單一併收走，於事隔至九十四年二月二十五日
    之久，仍由本人親自至監理站了解，其中需接二連三請假，影響生活、工作甚鉅
    ，是否也應就所蒙受之損失賠償本人，因礙於機車駕照已到期，故先辦理繳交罰
    鍰，但就整個事件原委，希望給一個公平的裁定，爰聲明異議云云。
三、按汽車駕駛人行經有燈光號誌管制之交岔路口闖紅燈者，處一千八百元以上五千
    四百元以下罰鍰，並各記違規點數三點，道路交通管理處罰條例第五十三條及第
    六十三條第一項第三款分別定有明文。
四、經查：本件受處分人甲○○駕駛車號ＩＸＴ─７０５號普通重機車，於九十一年
    八月二十七日十二時四十分許，行經潭子鄉○○路、潭富路口處，因「闖紅燈（
    當時豐原方向紅燈，中山→加工區）」違規，為台中縣警察局豐原分局員警查獲
    ，並當場掣開中縣警交字第Ｈ00000000號舉發違反道路交通管理事件通
    知單舉發等情，有前揭舉發通知單、台中縣警察局豐原分局九十一年十月二十一
    日豐警交字第８４５１號函及違規現場錄影之翻拍照片二幀等在卷可稽。經本院
    檢視原舉發單位所提供之違規現場翻拍照片，該照片顯示受處分人於九十一年八
    月二十七日十二時三十五分許，騎乘車號ＩＸＴ─７０５號，行經潭子鄉○○路
    與台富路口時，確有紅燈左轉轉入加工區之違規事實，是受處分人於前揭時、地
    之違規事實可以認定，原舉發單位依法舉發並無違誤。受處分人雖不否認有違規
    行為，然辯稱：本人承認確有違規事實，但與舉發事實不符合，因「搶紅燈」與
    「闖紅燈」之情節不相等，判決恐有議云云，惟依據『道路交通標誌、標線、號
    誌設置規則』第二百零六條第一項第五款之規定，車輛面對圓形紅燈表示禁止通
    行，不超越停止線或進入路口。據此，受處分人騎乘車號ＩＸＴ－７０５號普通
    重機車於路口號誌為紅燈時仍逕予駛越停止線進入路口，並左轉駛向加工區，其
    車身足以妨害其他方向人、車通行，自應視為「闖紅燈」無誤。受處分人另異議
    稱：伊於九十一年八月二十七日被警舉發「闖紅燈」違規提出申訴後，遲遲未收
    到回覆，致其蒙受損失云云，惟受處分人於九十一年八月二十九日向原處分機關
    提出申訴，原處分機關雖曾於九十一年十月二十五日以中監豐字第８４５１號函
    覆，並郵寄受處分人陳述單所載之聯絡地址，惟因該址招領逾期退回，而受處分
    人再於九十四年二月二十五日到案，原處分機關遂以受處分人未逾期論，而仍裁
    處受處分人最低額罰鍰新台幣一千八百元，並記違規點數三點，故受處分人並未
    因此而加重罰鍰蒙受損失，是異議人所執，尚無理由。縱上所述，本件異議為無
    理由，應予駁回。
五、據上論斷，應依道路交通管理處罰條例第八十七條第二項、道路交通案件處理辦
    法第十九條，裁定如主文。
中      華      民      國    九十四    年    四        月     十九     日
                                        臺灣臺中地方法院交通法庭
                                            法  官  王  靜  秋
右正本證明與原本無異。
如不服本裁定應於送達後五日內向本院提出抗告狀。
                                            書記官
中      華      民      國    九十四    年    四        月    十九      日
